臺灣臺北地方法院刑事判決
111年度審訴字第253號
公  訴  人  臺灣臺北地方檢察署檢察官
被      告  張文政
            邱品川
上列被告等因傷害案件，經檢察官提起公訴（110年度偵字第354
21號），本院判決如下：
    主  文
本件公訴均不受理。
    理  由
一、公訴意旨如起訴書所載（如附件）。
二、按告訴乃論之罪，告訴人於第一審辯論終結前得撤回其告訴
    ，又告訴經撤回者，應諭知不受理之判決，刑事訴訟法第23
    8條第1項、第303條第3款分別定有明文。
三、查被告兼告訴人張文政、邱品川2人各自涉犯之傷害罪，依
    刑法第287條前段規定，均須告訴乃論。惟被告兼告訴人2人
    業已於本院民國111年3月4日準備程序時調解成立，且據被
    告兼告訴人2人均於第一審辯論終結前，互相撤回告訴到院
    ，此有本院111年3月4日準備程序筆錄、調解筆錄、刑事撤
    回告訴狀等件在卷可稽，依前開法條之規定，爰不經言詞辯
    論，逕為諭知不受理之判決。
四、依刑事訴訟法第303條第3款、第307條，判決如主文。
本案經檢察官林鋐鎰偵查起訴，檢察官黃思源到庭執行職務。
中　　華　　民　　國　　111 　年　　3 　　月　　8 　　日
　　　　　　　　　刑事第二十一庭審判長法  官  程克琳
　　　　　　　　　                    法  官  倪霈棻
                    　　　　　　　　　法　官　歐陽儀
以上正本證明與原本無異。 
如不服本判決應於收受送達後20日內向本院提出上訴書狀，並應
敘述具體理由；其未敘述上訴理由者，應於上訴期間屆滿後20日
內向本院補提理由書（均須按他造當事人之人數附繕本）「切勿
逕送上級法院」。告訴人或被害人如對於本判決不服者，應具備
理由請求檢察官上訴，其上訴期間之計算係以檢察官收受判決正
本之日期為準。 因疫情而遲誤不變期間，得向法院聲請回復原
狀。
                                      書記官  程于恬
中　　華　　民　　國　　111 　年　　3 　　月　　8 　　日
　　　　　　　　　　　　　
附件：
臺灣臺北地方檢察署檢察官起訴書
                                    110年度偵字第35421號
　　被　　　告　張文政　
                邱品川  

上列被告等因傷害案件，業經偵查終結，認應提起公訴，茲將犯
罪事實及證據並所犯法條分敘如下：
　　　　犯罪事實
一、張文政與邱品川均為貨車司機，民國110年11月2日10時20分
    許，雙方分別駕車至臺北市○○區○○○路000號地下1樓萬豪酒
    店地下停車場送貨，因卸貨停車問題發生糾紛，詎2人竟均
    基於傷害他人身體之犯意，徒手互毆他方，致張文政受有頭
    部外傷合併臉部挫傷、胸部挫傷、右側足部挫傷等傷害，邱
    品川受有右側額頭瘀腫、右眼角擦傷、右手手背擦傷等傷害
    。
二、案經張文政、邱品川訴由臺北市政府警察局中山分局報告偵
    辦。
　　　　證據並所犯法條
一、證據清單暨待證事實
編號 證　據　清　單 待　證　事　實 1 告訴人兼被告張文政於警詢中之供述 被告張文政坦承有於前揭時、地與告訴人邱品川發生肢體衝突乙情，惟辯稱：當時有對告訴人邱品川揮拳但未打中，現場影片可證明他並未受傷，伊是正當防衛，是因為告訴人邱品川先貼近伊，伊才出手，伊遭告訴人邱品川毆打受傷，伊沒有毀損其眼鏡，現場監視器可證明眼鏡未毀損等語。 2 告訴人兼被告邱品川於警詢中之供述 被告邱品川坦承有於上揭時、地毆打告訴人張文政額頭等處乙情，並辯稱：當時係告訴人張文政突然用力先推伊一把，伊還擊後雙方發生扭打，伊也受傷且眼鏡遭打飛致鏡面磨損等語。 3 現場監視器錄影畫面及手機側錄影像光碟1張、現場監視器錄影畫面截圖及現場照片1份、臺北醫學大學附設醫院診斷證明書、臺北市立聯合醫院忠孝院區診斷證明書 證明全部犯罪事實。 
二、核被告張文政、邱品川等2人所為，均係犯刑法第277條第1
    項之普通傷害罪嫌。
三、告訴及報告意旨另認被告張文政基於毀損之犯意，先於毆打
    告訴人邱品川時致其眼鏡摔落地面，導致鏡面磨損，致令不
    堪使用，因認被告張文政同時涉有刑法第354條之毀損器物
    罪嫌等語。惟按犯罪事實應依證據認定之，無證據不得認定
    犯罪事實，刑事訴訟法第154條第2項定有明文，再認定不利
    於被告之事實，須依積極證據，苟積極證據不足為不利於被
    告事實之認定時，即應為有利於被告之認定；又告訴人之告
    訴，係以使被告受刑事訴追為目的，是其陳述是否與事實相
    符，仍應調查其他證據以資審認，最高法院30年上字第816
    號、52年臺上字第1300號判決足資參照；末以刑法第354條
    毀損罪以故意毀棄、損壞物之本體或致令他人之物不堪使用
    為要件，且無過失犯之處罰規定，是該罪之成立，限行為人
    故意毀棄損壞他人之物者，始為該當，而所謂「毀棄」係指
    銷毀滅除、拋棄，使物之效用全部喪失，「損壞」係指損傷
    破壞物體，使其效用全部或一部喪失之意，「致令不堪用」
    則指以毀棄、損壞以外之其他方法，雖未毀損原物，但其物
    之效用喪失者。訊據被告張文政堅詞否認有何毀損犯行，辯
    稱：伊是正當防衛，是因為告訴人邱品川先貼近伊，伊才出
    手，伊遭告訴人邱品川毆打受傷，伊沒有毀損其眼鏡，現場
    監視器可證明眼鏡未毀損等語。經查：系爭眼鏡雖確有鏡片
    磨損之情形，此有前揭眼鏡照片在卷可稽，惟互核監視器及
    手機側錄影片翻拍畫面，足證當時被告張文政、告訴人邱品
    川二人應係互相毆打，且告訴人亦自承，因與被告張文政互
    毆，眼鏡才飛出去掉到地上等語，亦證該眼鏡係毆打時掉落
    地上導致鏡面磨損，是以縱告訴人此部分之指訴屬實，該眼
    鏡顯係因互毆時掉落，實難認被告具有毀損該眼鏡之故意，
    至多僅得認係過失毀損，而與刑法毀損罪之要件不符，無得
    以該罪相繩之。此外，復查無其他任何積極證據足認被告涉
    有此部分毀損之犯行，揆諸前揭法條及判例意旨，應認被告
    楊文言犯罪嫌疑不足。然此部分若成立犯罪，因與前揭提起
    公訴部分，屬想像競合之裁判上一罪關係，爰不另為不起訴
    之處分，併此敘明。
四、依刑事訴訟法第251條第1項提起公訴。
　　此　致
臺灣臺北地方法院
中　　華　　民　　國　 110　　年　　12　　月　　13　　日
　　　　　　　　　　　　　　　檢　察　官　林鋐鎰
本件正本證明與原本無異
中　　華　　民　　國　 111　　年　　1 　　月　　18　　日
                              書  記  官  陳亭諠
附錄本案所犯法條全文
中華民國刑法第277條
（普通傷害罪）
傷害人之身體或健康者，處 3 年以下有期徒刑、拘役或 1 千元
以下罰金。
犯前項之罪因而致人於死者，處無期徒刑或 7 年以上有期徒刑
；致重傷者，處 3 年以上 10 年以下有期徒刑。